臺灣臺中地方法院刑事裁定
110年度訴字第1664號
公  訴  人  臺灣臺中地方檢察署檢察官
被      告  李尚隆



選任辯護人  黃慧仙律師
上列被告因違反槍砲彈藥刀械管制條例案件，經檢察官提起公訴
（110年度偵字第13183號、第13634號），本院裁定如下：
    主  文
李尚隆自民國壹佰壹拾壹年陸月貳拾日起延長羈押貳月。
    理  由
一、被告李尚隆因違反槍砲彈藥刀械管制條例案件，前經本院法
    官訊問後，認被告犯罪嫌疑重大，且被告所犯為最輕本刑有
    期徒刑5年以上之罪，被告於偵查中經臺灣臺中地方檢察署
    檢察官指定新臺幣（下同）3萬元，由具保人出具保證金後
    將被告釋放，然被告於本院準備程序時經合法傳喚無正當理
    由未到庭，經本院依法發布通緝後方為警逮捕到案，顯有逃
    亡之事實，爰依刑事訴訟法第101條第1項第1款、第3款規定
    ，自民國111年1月20日起羈押3月；再於111年4月12日經法
    官訊問後，本院裁定被告自111年4月20日起延長羈押2月在
    案。
二、茲因羈押期間即將屆滿，經法官於111年6月1日訊問被告後
    ，認被告犯罪嫌疑重大，且被告本案所犯為槍砲彈藥刀械管
    制條例第7條第4項等罪，為最輕本刑有期徒刑5年以上之重
    罪，被告於準備程序時即經合法傳喚無正當理由未到庭，經
    本院依法裁定沒收具保人繳納之保證金，並經本院發布通緝
    後始為警逮捕歸案，已有逃亡之事實；衡以重罪常伴隨有逃
    亡之高度可能，此係趨吉避凶、脫免刑責、不甘受罰之基本
    人性，依客觀、正常之社會通念，實足認被告有逃亡之相當
    或然率存在，有相當理由認被告有逃亡之虞，又被告所犯罪
    嫌，危害社會治安重大，若命其具保、責付或限制住居等侵
    害較小之手段，均不足以確保後續審判或執行程序之順利進
    行，非予羈押，國家追訴及刑罰權即有難以實現之危險，而
    有繼續羈押之必要性。
三、被告雖於本院訊問程序時供稱願提出10萬元保證金，請求停
    止羈押，俾在執行前回家陪伴母親等語；被告之辯護人亦為
    被告主張：本案已審理終結，無勾串證人或湮滅證據之虞，
    被告前係因擔心遭報復，方未居住於家中，因而未收受庭期
    通知而未遵期到庭，現被告將繼續配合警方查緝上手，請求
    具保停止羈押，被告願意配合每日至警察局報到等語。惟刑
    事訴訟程序關於被告羈押之執行，係為確保國家司法權對犯
    罪之追訴處罰及保障社會安寧秩序而採取之必要手段，與受
    處分人個人自由及家庭生活機能之圓滿，難免衝突，不能兩
    全，而勾串證人或湮滅證據非本案據以羈押被告之原因。本
    院審酌被告所涉犯罪事實對社會侵犯之危害性及國家刑罰權
    遂行之公益考量，即經司法追訴之國家、社會公益與被告人
    身自由之私益兩相利益衡量後，認對被告羈押仍屬適當、必
    要，合乎比例原則。
四、綜上所述，本院權衡「比例原則」及「必要性原則」，復審
    酌全卷及相關事證，斟酌訴訟進行程度及其他一切情事後，
    認被告羈押之原因及必要性均未消滅，且無從以具保等其他
    方式取代，仍有繼續羈押之必要，應自111年6月20日起延長
    羈押2月。
據上論斷，應依刑事訴訟法第108條第1項、第5項、第220條，裁
定如主文。
中　　華　　民　　國　　111 　年　　6 　　月　  10  　日
                  刑事第七庭  審判長法  官  尚安雅
　　　　　　　　　                  法  官  林忠澤
　　　　　　　　　                  法  官  王怡蓁
上正本證明與原本無異。
如不服本裁定，應於送達後五日內，向本院提出抗告狀。
                                    書記官  黃雅青
中　　華　　民　　國　　111 　年　　6 　　月　　10　　日